臺灣屏東地方法院民事裁定
111年度司繼字第785號
聲  明  人  鄭德宣  

上列聲請人聲請拋棄繼承事件，本院裁定如下：
    主  文
聲明駁回。
程序費用由聲明人負擔。
    理  由
一、聲明意旨略以：聲明人為被繼承人鄭李無意之繼承人，被繼
    承人鄭李無意（女，民國00年0月00日出生，身分證統一編
    號：Z000000000號，生前最後住所：屏東縣○○鄉○○路00號）
    於111 年4月12日死亡，聲明人自願拋棄繼承權，爰依法向
    本院聲明拋棄繼承權，請准予備查云云。
二、按繼承人得拋棄其繼承權；遺產繼承人，除配偶外，依左列
    順序定之：㈠直系血親卑親屬。㈡父母。㈢兄弟姊妹。㈣祖父母
    ；前條所定第一順序之繼承人，以親等近者為先；第1138條
    所定第一順序之繼承人，有於繼承開始前死亡或喪失繼承權
    者，由其直系血親卑親屬代位繼承其應繼分；第1138條所定
    第一順序之繼承人中有拋棄繼承權者，其應繼分歸屬於其他
    同為繼承之人；第一順序之繼承人，其親等近者均拋棄繼承
    權時，由次親等之直系血親卑親屬繼承，民法第1174條第1 
    項、第1138條、第1139條、第1140條、第1176條第1 項、第
    5 項分別定有明文。是向法院聲明拋棄繼承權之前提，必須
    聲明人係應繼承人而於聲明時業已取得繼承權。倘聲明人並
    非應繼承人而未取得繼承權，當不得向法院聲明拋棄繼承，
    自不待言。
三、經查，聲明人主張被繼承人鄭李無意於111 年4月12 日死亡
    ，聲明人為被繼承人之繼承人，固有戶籍謄本、繼承系統表
    等件附卷可稽。除被繼承人之子女鄭文贊、鄭秀蓮分別於另
    案（111年度司繼字第779號、786號）經本院准予備查之外
    ，次查被繼承人尚有子女鄭用堂、鄭文山、鄭秀珍尚未向本
    院聲明拋棄繼承，有本院案件查詢清單及鄭用堂、鄭文山、
    鄭秀珍戶籍謄本附卷為憑，而聲明人鄭德宣為被繼承人之孫
    子女。揆諸前揭規定，本件被繼承人既尚有先順序之繼承人
    鄭用堂、鄭文山、鄭秀珍依法當然繼承，則聲明人鄭德宣尚
    未取得繼承之權，逕向本院聲明拋棄繼承，於法不合，應予
    駁回。
四、依家事事件法第97條，非訟事件法第21條第1 項前段，裁定
    如主文。
五、如對本裁定抗告，須於裁定送達後10日之不變期間內，向本
    院提出抗告狀，並繳納抗告費新臺幣1,000 元。
中　　華　　民　　國　　111 　年　　9 　　月　　22　　日

                  家事法庭  司法事務官　
　　　　　　　　　　　　唐淑嫻
以上正本係照原本作成。
如對本裁定抗告，須於裁定送達後10日之不變期間內，向本院提
出抗告狀，並繳納抗告費新臺幣1,000元。
中　　華　　民　　國　　111 　年　　9 　　月　　20　　日
                            書記官  蕭雅芳